【裁判字號】    98,審訴,632
【裁判日期】    980921
【裁判案由】    違反毒品危害防制條例
【裁判全文】
臺灣新竹地方法院刑事判決             98年度審訴字第632號
公  訴  人  臺灣新竹地方法院檢察署檢察官
被      告  甲○○
上列被告因違反毒品危害防制條例案件，經檢察官提起公訴（98
年度毒偵字第971 號），本院合議庭裁定改依簡式審判程序審理
，判決如下：
    主  文
甲○○施用第一級毒品，處有期徒刑陸月，如易科罰金，以新臺
幣壹仟元折算壹日；又施用第二級毒品，處有期徒刑參月，如易
科罰金，以新臺幣壹仟元折算壹日，扣案之甲基安非他命壹包（
毛重壹點柒肆公克）、含有甲基安非他命之殘渣袋壹個（量少無
法析離），均沒收銷燬之，吸食器壹組，沒收之。應執行有期徒
刑捌月，如易科罰金，以新臺幣壹仟元折算壹日。扣案之甲基安
非他命壹包（毛重壹點柒肆公克）、含有甲基安非他命之殘渣袋
壹個（量少無法析離），均沒收銷燬之，吸食器壹組，沒收之。
    事  實
一、甲○○前於民國97年間，因施用第二級毒品案件，經本院以
    97年度毒聲字第203 號裁定送觀察、勒戒後，認無繼續施用
    毒品之傾向，於97年9月3日執行完畢釋放出所，並經臺灣新
    竹地方法院檢察署檢察官以97年度毒偵字第1173號為不起訴
    處分確定。
二、詎仍不知悔改，復於前開觀察、勒戒執行完畢釋放後5 年內
    ，基於施用第一級毒品海洛因之犯意，於98年6月2日下午 1
    時47分許為警採尿時起回溯26小時內之某時，在不詳處所，
    以將海洛因粉末摻入香菸吸食之方式，施用第一級毒品1 次
    。又另行起意，基於施用第二級毒品甲基安非他命之犯意，
    於98年6月2日凌晨3時許，在其位於新竹縣新埔鎮新北里8鄰
    大北坑24號住處車庫內，以將甲基安非他命放入吸食器內點
    火燒烤吸食煙氣之方式，施用第二級毒品1 次。嗣甲○○因
    駕駛他人失竊贓車，為警於98年6月2日凌晨3 時45分許，在
    上址住處前查獲逮捕，並扣得其所有供犯罪所用之含有甲基
    安非他命之殘渣袋1 個（量少無法析離）、吸食器1 組，後
    於同日下午1 時許，在桃園縣龍潭鄉○○路21號桃園縣政府
    警察局龍潭分局偵查隊接受詢問時，為警查獲持有甲基安非
    他命1 包（毛重1.74公克），並經採集尿液送驗結果呈嗎啡
    、可待因、安非他命、甲基安非他命陽性反應，而查知上情
    。
三、案經桃園縣政府警察局龍潭分局報告臺灣新竹地方法院檢察
    署檢察官偵查起訴。
    理  由
一、被告甲○○所犯毒品危害防制條例第10條第1 項施用第一級
    毒品罪及同條第2 項施用第二級毒品罪，均非為死刑、無期
    徒刑、最輕本刑為3 年以上有期徒刑之罪或高等法院管轄第
    一審案件，其於準備程序進行中先就被訴事實為有罪之陳述
    ，本院認為合於刑事訴訟法第273條之1第1 項之規定，裁定
    進行簡式審判程序，先予敘明。
二、認定犯罪事實所憑之證據及理由：
（一）被告甲○○於本院準備程序、簡式審理程序訊問時，均坦
      白承認。
（二）臺灣檢驗科技股份有限公司98年6月29日報告編號：UL/20
      09/60482號濫用藥物檢驗報告1 件，證明被告有施用第一
      、二級毒品之事實。
（三）桃園縣政府警察局龍潭分局搜索扣押筆錄、扣押物品目錄
      表、扣押物品收據各1件、扣案物照片1張、桃園縣政府警
      察局龍潭分局毒品檢體送驗紀錄表、臺灣檢驗科技股份有
      限公司98年6月24日報告編號：UL/2009/60471號濫用藥物
      檢驗報告1 件，證明扣案之透明結晶體1 包，確呈甲基安
      非他命陽性反應，以佐證被告施用第二級毒品之事實。
（四）被告前曾受如事實欄一、所載之觀察、勒戒處分之事實，
      有臺灣高等法院被告前案紀錄表1 件附卷為憑。從而，被
      告於觀察、勒戒執行完畢釋放後5 年內，再犯本件施用第
      一級毒品海洛因及第二級毒品甲基安非他命犯行，事證明
      確，應依法論科。
三、論罪科刑之理由：
（一）核被告所為，分別係犯毒品危害防制條例第10條第1 項之
      施用第一級毒品罪、同條第2 項之施用第二級毒品罪。其
      施用前持有第一級毒品海洛因、第二級毒品甲基安非他命
      之低度行為，應分別為施用之高度行為所吸收，均不另論
      罪。
（二）其所犯施用第一級毒品罪及施用第二級毒品罪，犯意各別
      ，行為不同，應予分論併罰。
（三）爰審酌被告經執行觀察、勒戒後仍未戒除毒癮、施用毒品
      嚴重危害其身心健康、施用海洛因與甲基安非他命之次數
      及坦承犯行態度良好等一切情狀，分別量處如主文所示之
      刑，並定其應執行之刑及易科罰金之折算標準。
（四）扣案之甲基安非他命1 包、含有甲基安非他命之殘渣袋1
      個（量少無法析離），爰依毒品危害防制條例第18條第1
      項前段之規定，沒收銷燬之；另扣案之吸食器1 組，為被
      告所有且供被告犯罪所用之物，業據被告自承在卷，爰依
      刑法第38條第1 項第2 款之規定沒收之。至於扣案之自製
      鑰匙1 串，雖為被告所有，然與本案犯罪無關，爰不為沒
      收之宣告，附此敘明。
四、適用法律：
（一）刑事訴訟法第273條之1第1 項 、第299條第1項前段。
（二）毒品危害防制條例第10條第1項、第2項、第18條第1 項前
      段。
（三）刑法第11條、第51條第5 款、第38條第1項第2款。
（四）司法院釋字第366號、第662號、院字第1356號。
本案經檢察官黃英彥到庭執行職務。
中    華    民    國    98    年     9    月    21    日
                        刑事第九庭  法  官  魏瑞紅
以上正本證明與原本無異。
如不服本判決應於收受本判決後10日內向本院提出上訴書狀，上
訴書狀應敘述具體理由。上訴書狀未敘述上訴理由者，應於上訴
期間屆滿後20日內補提理由書狀於本院（均須按他造當事人之人
數附繕本）「切勿逕送上級法院」。
中    華    民    國    98    年     9    月    21    日
                                    書記官  吳月華
附錄本案論罪科刑所適用法條全文：
毒品危害防制條例第10條
施用第一級毒品者，處6月以上5年以下有期徒刑。
施用第二級毒品者，處3年以下有期徒刑。


司法院資訊處製作；財團法人民間司法改革基金會備份。
